【裁判字號】    97,訴,1874
【裁判日期】    971230
【裁判案由】    毒品危害防制條例
【裁判全文】
臺灣基隆地方法院刑事判決              97年度訴字第1874號
公  訴  人  臺灣基隆地方法院檢察署檢察官
被      告  甲○○
上列被告因毒品危害防制條例案件，經檢察官提起公訴（97年度
毒偵字第2883號），被告於準備程序進行中，就被訴事實為有罪
之陳述，經本院合議庭裁定由受命法官獨任進行簡式審判程序，
判決如下：
    主  文
甲○○施用第一級毒品，處有期徒刑柒月。
    事  實
一、甲○○前因施用第一級毒品海洛因案件，經觀察、勒戒後，
    認有繼續施用毒品之傾向，經裁定令入戒治處所施以強制戒
    治，於民國89年8 月29日停止戒治而出所，所餘戒治期間並
    付保護管束，嗣因違反保護管束事項情節重大，經撤銷停止
    戒治，並執行所餘戒治期間，於91年11月17日強制戒治期滿
    釋放出所，並由臺灣士林地方法院檢察署檢察官以92年度戒
    毒偵字第2 號為不起訴處分確定；復因施用第一級毒品案件
    ，由臺灣高等法院於93年10月26日，以93年度上訴字第1896
    號判處有期徒刑1 年確定(甲)；再因施用第二級毒品案件，由
    臺灣士林地方法院以94年度易字第32號判處有期徒刑5 月確
    定(乙)；又因施用第一級毒品案件，由同院以94年度訴字第22
    4 號判處有期徒刑10月確定(丙)；其後，又分因施用轉讓毒品
    案件、竊盜案件，經該院分別以94年度訴字第195 號判決判
    處有期徒刑1年6月確定(丁)，及以94年度士簡字第242 號判處
    有期徒刑6 月確定(戊)；另再因連續轉讓毒品案，經同院以94
    年度訴字第657號判處有期徒刑1年10月確定(己)，前開(乙)、(丙)
    、(丁)、(戊)嗣經減刑並與(己)合併定應執行有期徒刑3年3月確定
    ，且與(甲)接續入監執行，於97年6 月27日縮短刑期假釋付保
    護管束出監，保護管束期滿日為97年12月31日（尚未執行完
    畢）。
二、詎甲○○猶不知悔改，復基於施用第一級毒品海洛因之犯意
    ，97年10月19日上午11、12時許，在臺北縣汐止市○○○路
    339巷4號2 樓居所處，以將第一級毒品海洛因摻水注入針筒
    內，以注射靜脈血管之方式，施用海洛因1 次（起訴書誤載
    被告施用毒品之時間、地點、方式，業經蒞庭檢察官當庭更
    正）。嗣於於同年10月21日為臺灣基隆地方法院檢察署觀護
    人室通知甲○○採尿送驗，結果呈毒品嗎啡類之陽性反應，
    因而查悉上情。
三、案經臺灣基隆地方法院檢察署觀護人室報請臺灣基隆地方法
    院檢察署檢察官自動檢舉偵查起訴。
    理  由
一、本件被告所犯者非為死刑、無期徒刑、最輕本刑為3 年以上
    有期徒刑之罪或高等法院管轄第一審案件，其於準備程序進
    行中，先就被訴事實為有罪之陳述，經告知其簡式審判程序
    之旨，並聽取公訴人及被告之意見後，本院依刑事訴訟法第
    273條之1第1 項之規定，裁定由受命法官獨任進行簡式審判
    程序，且依同法第273條之2規定，簡式審判程序之證據調查
    ，不受第159條第1項、第161條之2、第161條之3、第163 條
    之1及第164條至第170條規定之限制，合先敘明。
二、前揭犯罪事實，業據被告於本院準備程序及審理時坦承不諱
    ，又經被告同意，為警查獲後所採集之尿液經送驗後，呈現
    嗎啡陽性反應，此有臺灣基隆地方法院檢察署受保護管束人
    尿液檢體監管紀錄表、台灣檢驗科技股份有限公司濫用藥物
    檢驗報告各乙份附卷可稽，且參之以酵素免疫分析或薄層定
    性分析等方式為初步篩檢者，檢驗結果雖有相當程度偽陽性
    之可能，然以氣（液）相層析、質譜分析之儀器為交叉確認
    者，檢驗結果出現偽陽性之機率則極低，因而具有公信力，
    核足為對涉嫌人不利之認定；尤以「毒品施用後於尿液、血
    液中可檢出之最大時限，與施用劑量、施用頻率、施用方式
    、施用者飲水量之多寡、個人體質、代謝情況、檢體收集時
    間點及所用檢測方法之靈敏度等因素有關，因個案而異。依
    據Clarke's Isolation Identification of Drugs第二版記
    載，血液中藥物之半衰期（濃度減半所需時間）分別為古柯
    鹼0.7-1.5小時、海洛因3分鐘（其代謝物為嗎啡2-3 小時）
    、嗎啡2-3小時、大麻20-36小時、安非他命12小時（當尿液
    偏酸性時，為4- 8小時）、甲基安非他命9小時、Ketamine
    2-4小時，而MDMA約8.49 小時。一般於尿液中可檢出之最大
    時限，古柯鹼為施用後1-4天、海洛因2-4天、嗎啡2-4 天、
    大麻1-10天、安非他命1-4天、甲基安非他命1-5天、MDMA1-
    4天、MDA 1-4天、Ketamine2-4 天。」此曾經行政院衛生署
    藥物食品檢驗局以92年7月23日管檢字第0920005609 號函釋
    在案，足認被告自白與犯罪事實相符，其犯罪事證明確，犯
    行洵堪認定，應依法論科。
三、查海洛因係毒品危害防制條例第2 條第2項第1款所定之第一
    級毒品，核被告所為係犯毒品危害防制條例第10條第1 項之
    施用第一級毒品罪。被告持有第一級毒品海洛因之低度行為
    ，應為施用第一級毒品之高度行為所吸收，不另論罪。爰審
    酌被告曾有施用毒品之前科仍不知戒除，惟犯罪後坦承犯行
    ，且所犯之施用毒品犯行乃戕害自己身心健康，並未危及他
    人等一切情狀，量處如主文所示之刑。
據上論斷，應依刑事訴訟法第273條之1第1項、第299條第1項前
段，毒品危害防制條例第10條第1項，判決如主文。
本案經檢察官乙○○到庭執行職務。
中    華    民    國    97    年     12     月  30    日
                  刑事第四庭法  官   周霙蘭
以上正本證明與原本無異。
如不服本判決應於收受本判決後10日內向本院提出上訴書狀，其
未敘述上訴理由者，並得於提起上訴後10日內向本院補提理由書
狀（均須按他造當事人之人數附繕本）「切勿逕送上級法院」。
中    華    民    國    97    年     12     月  30    日
                            書記官   呂明龍
附錄本案所犯法條：
毒品危害防制條例第10條：
I施用第一級毒品者，處 6 月以上 5 年以下有期徒刑。
II施用第二級毒品者，處 3 年以下有期徒刑。


司法院資訊處製作；財團法人民間司法改革基金會備份。
